臺灣臺南地方法院民事判決　　　　　　　 94年度婚字第844號
原告即反訴被告　乙○○
被告即反訴原告　甲○○
訴訟代理人　　　禎和律師
右當事人間請求離婚本訴及離婚反訴事件，本院判決如左：
　　主　　文
本訴原告之訴駁回。
准反訴原告與反訴被告離婚。
本訴訴訟費用由原告負擔。
反訴訴訟費用由反訴被告負擔
    事    實
甲、本訴部分：
壹、原告方面：
一、聲明：請准原告與被告離婚。
二、陳述：
（一）兩造於民國（下同）69年3月4日結婚，惟被告自80年間起
      ，即不願與原告同床共眠，拒絕履行同居義務，致原告自
      尊心受損，性生活長期受到壓抑。且被告在毫無憑據下，
      捕風捉影，在原告之親友、鄰居間誣指原告在外交女友，
      搞婚外情，使原告名譽受損，造成原告精神上極大之痛苦
      致原告受不堪同居之虐待，且兩造之婚姻已難以維持，故
      依民法第1052條第1項第3款或第1052條第2項之規定，請
      求擇一判決離婚。
貳、被告方面：
一、聲明：請求駁回原告之訴。
二、陳述：原告自80年間起，經常酗酒，且酒後胡言亂語，辱罵
    　　　及毆打被告，且被告身體不好，無法忍受，故與原告
    　　　協議分房而居。且原告經常以在外有交女友而要求與
   　　　 被告離婚，原告確有交女友，被告雖亦願離婚，但不
          同意原告所述之理由。
乙、反訴部分：
壹、反訴原告方面：
一、聲明：請准原告與被告離婚。
二、陳述：反訴被告自80年間起，經常酗酒，且酒後胡言亂語，
          辱罵毆打被告，兩造已無感情，婚姻已難以維持，故
          依民法第1052條第2項之規定，請求判決離婚。
貳、反訴被告方面：
    反訴被告對反訴原告主張之事實並不爭執，並同意與反訴原
    告離婚。
    理　　由
甲、本訴部分：
壹、原告主張兩造於69年3月4日結婚，惟被告自80年間起，即不
    願與原告同床共眠，拒絕履行同居義務，致原告自尊心受損
    ，性生活長期受到壓抑，且被告在毫無憑據下，捕風捉影，
    在原告之親友、鄰居間誣指原告在外交女友，搞婚外情，使
    原告名譽受損，造成原告精神上極大之痛苦致原告受不堪同
    居之虐待，且兩造之婚姻已難以維持，故依民法第1052條第
　  1項第3款或第1052條第2項之規定，請求擇一判決離婚等語
    ，被告則以原告自80年間起，經常酗酒，且酒後胡言亂語，
　　辱罵及毆打被告，且被告身體不好，無法忍受，故與原告協
　  議分房而居，且原告經常以在外有交女友而要求與被告離婚
    ，原告確有交女友，被告雖亦願離婚，但不同意原告所述之
    理由等語置辯。
貳、經查據證人即兩造所生之女兒郭雅琳證稱：「我母親與父親
    互動不好，父親在外面喝酒回來就會鬧媽媽，父親有時會晚
    歸，有時不會回家睡，父親有說外面有阿姨已經懷孕，沒有
    講女生名字，94年9月10日我有看過父親打母親，有備案，
    警察有來處理，在警察面前用東西丟我媽媽，媽媽沒有去驗
    傷，我看過媽媽身上傷勢4、5次，在我國小時都有印象，約
    在10年前，我們都知道兩造吵架，父親打媽媽的。」、「因
    為媽媽身體不好，所以才分房睡。」、「我看過（父親的女
    朋友）幾次，今年7、8月我有看過，那個女生都會打電話給
    我媽媽，我不知道此女生的名字。」等語，又據證人即兩造
    鄰居王美料證稱：「原告常常很晚才回家，我有看過原告打
    被告，原告一喝酒就會打被告，在很多年前，我有看過原告
    打過被告1次，原告有交過女朋友，我們有去抓姦，結果沒
    有抓到，原告車上有載女生。」、「原告有跟被告講外面女
    生有懷孕，受過高等教育，身分證配偶欄位不要有被告的名
    字。」等語（均參見本院94年10月25日言詞辯論筆錄），綜
    觀上開證詞，互核一致，均應可信，且原告對於渠曾毆打被
    告，且曾向被告表示有外遇之事均不爭執，既然原告經常酗
    酒晚歸，且回家又會毆打被告，被告為維持良好的睡眠品質
    及身心安全，拒絕原告同房，自屬有正理當由，不違反不履
    行同居之義務。且原告曾向被告表示有外遇之事，不論原告
    是否真為達到離婚之目的而故意謊騙被告，但既然原告多次
    親口向被告表達有外遇之事，何能責怪被告自信以為真？況
    且上開證人也均親眼看過原告與其他女子同車，故被告向親
    友訴說原告有交女友一事，並非毫無憑據，此全係原告咎由
    自取的，故原告並未受到被告不堪同居之虐待。又縱兩造之
    婚姻真已難以維持，但原告又未能提出任何證據以證明被告
    有何應負責之情事，故應認被告對此事由不須負責，原告即
    不得以婚姻難以維持之事由，請求離婚。綜上所述，本件原
    告依民法第1052條第1項第3款或第1052條第2項之規定，請
    求擇一判決離婚，均為無理由，均應駁回。
乙、反訴部分：
壹、反訴原告主張反訴被告自80年間起，經常酗酒，且酒後胡言
    亂語，辱罵毆打被告，兩造已無感情，婚姻已難以維持，故
    依民法第1052條第2項之規定，請求判決離婚等語，反訴被
　　告對反訴原告主張之事實並不爭執，並同意離婚，故應認原
　  告主張之事實為實在。
貳、衡情反訴被告之行為，應使兩造婚姻已難以維持，故反訴原
    告依民法第1052條第2項請求離婚，為有理由，應予准許。
丙、據上論結，本訴原告之訴為無理由，反訴原告之訴有理由，
    分別依民事訴訟法第78條，判決如主文。
中　　華　　民　　國　　94　　年　　10　　月　　28　　日
                  　　家事庭    法　官  彭振湘
右正本證明與原本無異。
如對本判決上訴，須於判決送達後20日內向本院提出上訴狀。
中　　華　　民　　國　　94　　年　　10　　月　　28　　日
                  　　          書記官  黃坤義
